【裁判字號】    98,審聲,51
【裁判日期】    980123
【裁判案由】    公示送達
【裁判全文】
臺灣臺北地方法院民事裁定              98年度審聲字第51號
聲  請  人  大永興業股份有限公司
法定代理人  甲○○○
相  對  人  亞歷山大股份有限公司
法定代理人  乙○○
上列聲請人聲請對相對人為公示送達事件，本院裁定如下：
    主  文
聲請駁回。
    理  由
一、本件聲請意旨略以：相對人向第三人永達建設股份有限公司
    （下稱永達公司）承租坐落於桃園縣中壢市○○路136號2至
    4 樓之房屋（下稱系爭房屋），並訂有租賃契約。聲請人於
    民國 93年5月24日向永達公司買受系爭房屋，並繼受永達公
    司與相對人間就系爭房屋之租賃契約，惟相對人自96年10月
    23日起即遲延給付租金，亦未依約負擔大樓管理費，經聲請
    人發函催告未果，已於 97年2月29日終止租約，因聲請人欲
    將相對人簽約時所給付之押金主張抵銷相對人所積欠之大樓
    管理費、租金及違約金，乃向相對人公司之登記地址寄送存
    證函及鈞院認證之信函惟抵銷之意思表示，惟均遭以相對人
    遷址為由退回，經聲請人至相對人公司址查訪，始知相對人
    已未於該址營業，現已遷移不明，為此聲請裁定准為公示送
    達云云。
二、按表意人非因自己之過失不知相對人居所者，得依民事訴訟
    法公示送達之規定，以公示送達為意思表示之通知；又對於
    無訴訟能力之人為送達者，應向其法定代理人為之，民法第
    97條、民事訴訟法第127條第1項分別定有明文，而以法人自
    屬虛擬存在而無事實上之訴訟能力，對其為送達時，自應送
    達於其法定代理人。又民事訴訟法第149條第1項第 1款所謂
    「應為送達之處所不明」，係指已用相當之方法探查，仍不
    知其應為送達之處所者而言。其「不明」之事實，應由聲請
    公示送達之人負舉證之責任，而由法院依具體事實判斷之，
    此有最高法院82年度台上字第272號判例意旨可參。
三、經查，本件聲請人前向相對人為意思表示之文件，固曾向系
    爭租賃約中相對人公司所設之址及相對人公司登記之主營業
    處所為送達而有遷移不明及查無相對人之情形，此有聲請人
    所提出之租賃契約、公司登記資料查詢、存證信函及信封影
    本為證，惟參諸民事訴訟法第127條第1項規定意旨，聲請人
    之上開意思表示，本須送達至相對人公司法定代理人之住所
    卻仍無法送達時，始得認該公司處於應送達處所不明之狀態
    ，本件聲請人既未曾向相對人公司之法定代理人即乙○○之
    戶籍地址為送達，依前開說明，尚難認本件聲請人欲向相對
    人送達之意思表示，有應為送達之處所不明而無法送達之情
    形，因之，聲請人上開聲請，核與前揭聲請公示送達之要件
    不符，應予駁回。
四、依非訟事件法第21條第 2項、民事訴訟法第78條，裁定如主
    文。
中    華    民    國    98    年    1    月    23    日
                  民事第六庭    法  官  林麗真
以上正本係照原本作成
如對本裁定抗告須於裁定送達後10日內向本院提出抗告狀，並繳
納抗告費新臺幣1,000元
中    華    民    國    98    年    1     月    23    日
                                書記官  黃士元


司法院資訊處製作；財團法人民間司法改革基金會備份。
